臺灣高等法院刑事附帶民事訴訟裁定　　　96年度抗字第453 號
抗　告　人
即 自訴 人　板橋律師公會
代　表　人　Ｙ○○　59歲民.
　　　　　　　　　　　ANCE.
抗　告　人
即 自訴 人　板橋律師公會籌備會
代　表　人　Ｙ○○　59歲民.
　　　　　　　　　　　ANCE.
抗　告　人
即 自訴 人　台北律師公會（又名台灣律師公會）
代　表　人　Ｙ○○　59歲民.
　　　　　　　　　　　ANCE.
抗　告　人
即　原　告　Ｙ○○　59歲民.
　　　　　　　　　　　ANCE.
被　　　告　辛○○○專利法律事務所
兼上代表人　Ｈ○○
被　　　告　Ｗ○○○事務所
兼上代表人　庚○○　58歲（民國38年6月1日生）
被　　　告　常在國際法律事務所
兼上代表人　寅○○
兼上代表人　Ｉ○○
兼上代表人　戊○○
被　　　告　偽台北律師公會(偽文北律)
被　　　告　Ｂ○○○
兼上代表人　Ｋ○○
被　　　告　偽中華民國律師公會全國聯合會(Ａ○○○○)
被　　　告　台北縣政府
法定代理人　未○○
被　　　告　Ｎ○○
被　　　告　Ｎ○○之配偶
被　　　告　Ｏ○○
被　　　告　台北市政府
法定代理人　黃○○
被　　　告　法務部
法定代理人　宙○○
被　　　告　台灣台北地方法院檢察署檢察官
法定代理人　Ｚ○○
被　　　告　內政部
法定代理人　午○○
被　　　告　Ｏ○○之配偶
被　　　告　長橋法律事務所
兼上代表人　卯○○
被　　　告　Ｇ○○律師事務所
兼上代表人　Ｇ○○
被　　　告　Ｔ○○律師事務所
兼上代表人　Ｔ○○
被　　　告　永然聯合法律事務所
兼上代表人　巳○○
被　　　告　為理法律事務所
兼上代表人　申○○
被　　　告　Ｃ○○○法律事務所
兼上代表人　Ｊ○○
　　　　　　　　　　　號2樓
被　　　告　Ｃ○○○法律事務所
兼上代表人　Ｓ○○
被　　　告　癸○○○法律事務所
兼上代表人　ａ○○
被　　　告　Ｗ○○○事務所
兼上代表人　辰○○
被　　　告　壬○○○法律事務所
兼上代表人　地○○
被　　　告　Ｘ○○○事務所
兼上代表人　戌○○
被　　　告　玄○○○法律事務所
兼上代表人　甲○○
被　　　告　子○○○事務所
兼上代表人　Ｕ○○
被　　　告　乙○○○法律事務所
兼上代表人　丙○○
被　　　告　Ｐ○○○事務所
兼上代表人　Ｍ○○
被　　　告　福匯律師事務所
兼上代表人　己○○
被　　　告　Ｆ○○○法律事務所
兼上代表人　Ｒ○○
被　　　告　宇○○○法律事務所
兼上代表人　Ｌ○○
被　　　告　Ｅ○○○科技法律事務所
兼上代表人　丑○○
被　　　告　雙榜法律事務所
　　　　　　　　　　　長安大樓.
兼上代表人　酉○○
被　　　告　理律法律事務所
兼上代表人　Ｖ○○
被　　　告　華新科技股份有限公司
兼上代表人　Ｑ○○
被　　　告　理得法律事務所
兼上代表人　丁○○
被　　　告　建業律師聯合事務所
兼上代表人　天○○
被　　　告　環球商務法律事務所
　　　　　　　　　　　2樓
兼上代表人　Ｄ○○
被　　　告　臺灣臺北地方法院
法定代理人　亥○○
上列抗告人因被告等誣告案件，不服臺灣板橋地方法院中華民國
及十六年三月二十三日附帶民事訴訟裁定（九十五年度重附民更
字第一號、九十五年度重附民六十九號），提起抗告，本院裁定
如下：
    主  文
原裁定關於抗告人Ｙ○○抗告被告Ｈ○○部分撤銷，發回臺灣板
橋地方法院。
原裁定關於抗告人Ｙ○○抗告被告Ｓ○○、Ｉ○○、ａ○○、辰
○○、地○○、戌○○、甲○○、Ｕ○○、丙○○、Ｍ○○、己
○○、Ｒ○○、Ｌ○○、丑○○、酉○○、Ｖ○○、Ｑ○○、丁
○○、天○○、Ｄ○○、巳○○、申○○、Ｊ○○、卯○○、Ｇ
○○、Ｔ○○、寅○○、庚○○、戊○○、Ｎ○○、Ｏ○○等參
拾壹人部分駁回。
板橋律師公會、板橋律師公會籌備會、臺北律師公會（又名台灣
律師公會）之抗告駁回。
    理  由
壹、關於抗告人即原告Ｙ○○抗告被告Ｈ○○撤銷發回部分：
一、本件抗告意旨詳如附件所載。
二、按刑事訴訟法第四百九十條前段規定：「附帶民訴訟除本編
    有特別規定外，準用關於刑事訴訟之規定。」；又刑事訴訟
    法第五百條規定：「附帶民訴訟之判決，應以刑事訴訟之判
    決所依據之事實為據，但本於捨棄而為之判決者，不在此限
    。」。
三、查，本件抗告人即原告Ｙ○○在刑事訴訟程序告訴被告陳和
    順涉犯誣告罪部分，原審即臺灣板橋地方法院雖以九十五年
    度自更字第三號裁定駁回抗告人之自訴，惟抗告人提起抗告
    後，業經本院以九十六年度抗字第四五二號裁定，將原審之
    此部分裁定撤銷，發回原審法院更為適宜之裁判。是本件抗
    告人就附帶民事訴訟部分對於被告Ｈ○○部分所為之抗告，
    其抗告難認為無理由，自應將原審關於被告Ｈ○○部分，予
    以撤銷，並發回原審法院，另為適宜之裁判。
貳、抗告人板橋律師公會、板橋律師公會籌備會、台北律師公會
    （又名台灣律師公會）抗告駁回部分：
一、本件抗告意旨詳如附件所載。
二、查原審法院九十五年度重附民更字第一號及九十五年度重附
    民字第六十九號附帶民事訴訟案件，係由原告Ｙ○○提起，
    此有附於原法院卷宗附帶民事訴訟起訴狀可稽。
三、抗告人板橋律師公會、板橋律師公會籌備會、台北律師公會
    （又名台灣律師公會），並非該附帶民事訴訟之當事人，竟
    提起本件抗告，應認其抗告為法律上不應准許，應予駁回。
參、據上論斷，應依刑事訴訟法第四百九十條前段、第四百十一
    條前段、第四百十三條，裁定如主文。
中　　華　　民　　國　　96　　年　　7 　　月　　30　　日
                  刑事第三庭審判長法  官  許國宏
                                  法  官  朱光仁
                                  法  官  許增男
以上正本證明與原本無異。
如不服本裁定，應於收受送達後五日內向本院提出抗告狀。
                                  書記官  葉金發
中　　華　　民　　國　　96　　年　　7 　　月　　30　　日
